【裁判字號】    94,簡上,511
【裁判日期】    950209
【裁判案由】    清償債務
【裁判全文】
臺灣臺北地方法院民事判決             94年度簡上字第511號
上  訴  人  丙○○
被  上訴人  美商花旗銀行股份有限公司
法定代理人  利明獻
訴訟代理人  甲○○
            乙○○
上列當事人間請求清償債務事件，上訴人對於民國94年6月23日
本院台北簡易庭94年度北簡字第13365號第一審判決提起上訴，
本院於民國95年1月19日言詞辯論終結，判決如下：
    主      文
上訴駁回。
第二審訴訟費用由上訴人負擔。
    事實及理由
一、被上訴人起訴主張：上訴人丙○○與被上訴人訂立信用卡使
    用契約，領用信用卡 (VISA卡卡號：0000000000000000；MA
    STER卡卡號：0000000000000000) ，依約上訴人即得持卡於
    特約商店記帳消費，但應於次月限繳日前向被上訴人清償，
    逾期應另按年息20% 計算之利息。詎上訴人簽帳消費自93年
    12月19日起即未依約繳款，迄至93年10月23日共積欠新台幣
    （下同）470,371 元及依約應給付之利息未清償。就上開請
    求，原審為被上訴人勝訴之判決，經上訴人提起上訴，被上
    訴人聲明如主文所示。
二、上訴人辯以：上訴人於91年11月4 日及91年12月30日持信用
    卡於特約商店連續消費6筆，總計消費達294,000元，惟上開
    刷卡時，係於特約商店遭人脅迫而簽帳所產生，且於91年12
    月30日消費84,000元時，因信用卡額度不足，不得消費，上
    訴人遂遭脅迫要求向被上訴人銀行提高額度，上訴人並未同
    意但被上訴人仍逕行提高消費額度，倘被上訴人未提高消費
    額度，上訴人即不會遭受更多之損失，因不服原審為其敗訴
    之判決，乃提起上訴並聲明：原判決廢棄，被上訴人第一審
    之訴及假執行之聲請均駁回。
三、兩造不爭執之事實：上訴人與被上訴人間訂有信用卡使用契
    約，上訴人領有VISA及MASTER正卡各乙張 (卡號：00000000
    00000000、0000000000000000) ，上訴人簽帳消費至93年10
    月23日，共積欠470,371元及利息未清償。
四、被上訴人主張上訴人向被上訴人請領上揭信用卡及欠470,3
    71元，為上訴人所不爭執，如前所述，則被上訴人本於兩造
    間之信用卡使用契約請求上訴人給付470,371元，及自94 年
    1月8日起至清償日止，按年息20%計算之利息，即非無據。
五、上訴人抗辯系爭之問題消費係因遭人脅迫簽帳，被上訴人未
    盡控管責任提高其消費額度，致其無法清償系爭消費款云云
    ，然被上訴人主張上訴人所爭執之問題消費，上訴人已結清
    ，本件所請求之金額為上訴人利用靈利金方案所為之借款等
    情，既為上訴人所自認（見本院卷第8頁第 11行），且有上
    訴人所自提已付清部分消費之信用卡月結單 1份（見本院卷
    第16頁）及上訴人所提之帳單影本6份（見一審卷第8頁至第
    13頁）在卷可資佐證，應堪信為真實。茲上訴人既已承認並
    清償其所爭執之問題消費，則其再於本件爭執已付訖之問題
    消費，即屬無據，而不可採。
六、綜上所述，上訴人既已承認並清償其所爭執之問題消費，系
    爭欠款係上訴人另以卡友靈利金之方式所積欠等情，均堪認
    定，則被上訴人本於信用卡使用契約，請求上訴人給付470,
    371元及自94年1月8日起至清償日止按年息20%計算之利息，
    為有理由，原審為上訴人敗訴之判決，並無不合。上訴意旨
    指摘原判決不當，求予廢棄改判，為無理由，應予駁回。
七、本件事證已明，兩造其餘攻防方法，核與判決結果不生影響
    ，乃不一一論述。
八、據上論結，本件上訴為無理由，依民事訴訟法第436條之1第
    3 項、第449條第1項、第78條，判決如主文。
中    華    民    國    95    年    2    月     9     日
                民事第六庭 審判長法  官  吳光釗
                                 法  官  邱  琦
                                 法  官  詹駿鴻
以上正本係照原本作成。
不得上訴
中    華    民    國    95    年    2     月    9     日
                                  書記官  官碧玲


司法院資訊處製作；財團法人民間司法改革基金會備份。
